臺灣高雄地方法院交通事件裁定　　　 100年度交聲字第1566號
原處分機關　高雄市政府交通局
異　議　人　林宏成
即受處分人
上列異議人即受處分人因違反道路交通管理處罰條例案件，對於
高雄市政府交通局中華民國100 年6 月14日所為之處分（原處分
案號：高市交裁字第裁32-B00000000號、高市交裁字第裁32-B00
000000號），聲明異議，本院裁定如下：
    主  文
異議駁回。
    理  由
一、原處分機關裁決意旨略以：異議人即受處分人（下稱異議）
    林宏茂分別於民國98年7 月6 日16時13分、7 月7 日14時11
    分許，駕駛車牌號碼889-XZ號營業小客車，在高雄市○○區
    ○○路高鐵左營站小客車臨停接送區，因「計程車之停車上
    客，不遵守主管機關之規定」之違規，為高雄市政府警察局
    左營分局博愛四路派出所員警依道路交通管理處罰條例第60
    條第2 項第4 款之規定，分別以高市警交字第B00000000 、
    Ｚ000000000號舉發違反道路交通管理事件通知單依法舉發，
    嗣異議人於舉發通知單上所載之應到案日期前向原處分機關
    提出申訴，經原處分機關請舉發單位調查結果，仍認異議人
    有前開違規行為，原處分機關乃依道路交通管理處罰條例第
    60條第2 項第4 款及違反道路交通管理事件統一裁罰標準表
    之規定，於100 年6 月14日以高市交裁字第裁32-B00000000
    號、高市交裁字第裁32-B00000000號裁決書，分別裁處異議
    人罰鍰新臺幣（下同）900 元。
二、聲明異議意旨略以：異議人係以駕駛計程車為業，於98年7
    月6 日16時13分、同年月7 日14時11分許，因有客人以電話
    叫車，遂駕車前往高鐵左營站臨停接送區載客，伊之行為並
    不該當在臨停接送區攬客，本件舉發過程顯有瑕疵，異議人
    不服原處分，乃依法提起本件異議等語。
三、按計程車在設有停車上客處標誌之路段，應在指定之上客處
    搭載乘客，不得沿途攬載，道路交通安全規則第78條第4 款
    定有明文；又按汽車駕駛人，駕駛計程車之停車上客，不遵
    守主管機關之規定，處新臺幣900 以上1,800 元以下罰鍰，
    道路交通管理處罰條例第60條第2 項第4 款亦有明文。
四、經查：
  (一)異議人分別於98年7 月6 日16時13分、同年月7 日14時11分
    許，駕駛車牌號碼889-XZ號營業小客車，在高鐵左營站臨停
    接送區停車載客之事實，業經異議人於本院調查時自承不諱
    ，並有前揭舉發違反道路交通管理事件通知單書各1 件、高
    鐵左營站臨停接送區監視錄影畫面翻拍照片2 張附卷可稽，
    堪以認定。
  (二)關於計程車客運業在高鐵左營站之營業方式，經高雄市政府
    交通局覆函稱：(1)高鐵車站站區○道路，應適用道路交通管
    理處罰條例之規定，而道路外之停車場、計程車排班區等設
    施應屬台灣高鐵公司享有地上權之用地，由台灣高鐵公司負
    責維護管理。(2)高鐵各車站周邊設置巡迴計程車乘車區應依
    各站地方主管機關之規定辦理；站區內之計程車排班區屬台
    灣高鐵公司享有地上權之用地，由台灣高鐵公司自負管理之
    責等語，有該局100 年7 月22日高市交裁決字第1000037592
     號 函在卷足憑（見本院卷第39頁）。而高雄市政府交通局
    為維護高鐵左營站周邊之交通秩序，乃於高雄市○○區○○
    路北側近高鐵路口處設置計程車招呼站乙情，亦有高雄市政
    府交通局100 年7 月22日高市交裁決字第1000037592號函暨
    所附之交部高速鐵路工程局會議紀錄、「高鐵左營站巡迴計
    程車招呼站」設置事宜會勘紀錄在卷可佐（見本院100 年度
    交聲字第1566 號卷第39-44 頁）。
  (三)按於道路上指定營業小客車上客處之目的，即在於車輛往來
    頻繁之路段，欲避免營業小客車為招攬上客而任意停車，導
    致阻塞交通、妨礙其他車輛行進之安全與順暢，故於設有停
    車上客處標誌之路段，營業小客車自應於指定之上客處搭載
    乘客而不得於該路段其他地點停車攬客。查，高鐵左營站係
    位於高雄市○○區○○路上，前開之計程車招呼站係設置在
    重信路北側近高鐵路口處，已如前述，復為異議人所不爭執
    ，再觀諸卷附之高鐵左營站周邊地圖，可知異議人所遭舉發
    違規之臨停接送區，與本件高雄市政府交通設立計程車招呼
    站之地點，顯係位於相鄰接之同一路段，是本件異議人所停
    車上客之地點，當屬設有停車上客處標誌路段之範圍內無疑
    ，異議人於該路段範圍內，自不得任意停車上客或攬客；而
    異議人既係經考試合格而領有營業駕駛執照之人，對於上開
    規定實難諉稱不知。
  (四)又異議人雖辯稱係客人打電話叫車，客人要求在臨停接送區
    乘車云云，惟按道路交通管理處罰條例第38條第1 項之「違
    規攬客」，並未區分汽車駕駛人之主動、被動攬客行為，倘
    行為人違反道路交通管理處罰條例規定為積極或消極之搭載
    乘客之行為，如積極開窗戶招呼、鳴喇叭提醒、開後座車門
    延攬、下車邀請，甚至消極受乘客招手而搭載，或排隊停等
    於計程車隊中等待載客等，皆足當之，異議人既有在高鐵左
    營站臨停接送區上客之行為，縱使係接受客人電話叫車而前
    去搭載，撥之前開說明，亦與攬客無異，應屬違規無疑，是
    異議人辯稱其未主動招攬乘客非屬違規攬客云云，尚非可採
    。
  (五)末按道路交通管理處罰條例第第60條第2 項第3 款、第4 款
    ，雖規定：「汽車駕駛人，駕駛汽車有下列情形之一，而本
    章各條無處罰之規定者，處新臺幣900 元以上1,800 元以下
    罰鍰：‧‧‧三不遵守道路交通標誌、標線、號誌之指示。
    四計程車之停車上客，不遵守主管機關之規定。」，本件異
    議人駕駛營業小客車在設有停車上客處標誌之路段其他地點
    違規停車上客，恐亦有違反上開法規第3 款規定之疑義；然
    比較上開法文規定，上開第4 款規定顯係就計程車此類車輛
    之具體、特別規範，是本件當優先適用該法文第4 款規定論
    科處罰，原裁決機關據此裁罰應無違誤，附此敘明。
五、綜上所述，異議人駕駛車牌號碼899-XZ號營業小客車確有「
    計程車停車上客，不遵守主管機關之規定」之違規事實，從
    而，原處分機關以異議人有違反前揭道路交通管理處罰條例
    第60條第2 項第4 款規定之違規行為，分別裁處異議人罰鍰
    900 元，其認事用法均無違誤，裁罰額度亦甚妥適，本件異
    議為無理由，應予駁回。
六、據上論斷，依道路交通案件處理辦法第19條，裁定如主文。
中    華    民    國   100     年    8     月    2     日
                  交通法庭    法  官     何秀燕
以上正本證明與原本無異。
如不服本裁定，應於收受送達後5 日內向本院提出抗告狀。
中    華    民    國   100    年    8     月    2     日
                              書記官     蔡蓓雅